臺灣高等法院刑事裁定
抗 告 人
即受刑人  陳明德
                 （現於法務部矯正署臺北監獄執行中）
上列抗告人因犯竊盜罪等案件，不服臺灣板橋地方法院中華民國
100年8月29 日定應執行刑之裁定（100年度聲字第4023號），提
起抗告，本院裁定如下：
    主  文
原裁定撤銷。
陳明德因犯如附表所列之罪所處如附表所示之刑，應執行有期徒
刑年拾月。
    理  由
一、原裁定意旨略以：本件抗告人陳明德因犯竊盜罪等案件，先
    後經法院判處如附表所示之刑，均經分別確定在案，茲檢察
    官聲請定其應執行之刑，經核與法律規定相符，檢察官聲請
    為正當，乃裁定定其應執行有期徒刑4年2月等。
二、抗告意旨略以：聲請人於民國100 年9 月5 日收到臺灣板橋
    地方法院刑事裁定一份，然因該裁定內所載編號1 至編號13
    之13件竊盜案，均於臺灣臺北地方法院確定在案，業已由臺
    灣臺北地方法院檢察署向法院聲請定應執行刑，並已於100
    年7 月5 日經臺灣臺北地方法院以100 年聲字第1704號裁定
    ，定其應執行刑3 年4 月。然因臺灣板橋地方法院所判決編
    號14、編號15兩罪，皆為有期徒刑4 月，合計有期徒刑8 月
    ，而尚未合併定應執行刑，臺灣板橋地方法院重複裁定，而
    致使聲請人之刑期加長，未因合併有所減少反多2 月刑期，
    聲請人法益有所損害，故懇請鈞院撤銷該裁定，重新為適當
    之刑期裁定等語。
三、按裁判確定前犯數罪者，併合處罰；又數罪併罰有二裁判以
    上者，應依第51條之規定，定其應執行之刑，刑法第50條、
    同法第53條分別定有明文。又一裁判宣告數罪之刑，雖曾經
    定其執行刑，但如再與其他裁判宣告之刑定其執行刑時，前
    定之執行刑當然失效，仍應以其各罪宣告之刑為基礎，定其
    執行刑，不得以前之執行刑為基礎，以與後裁判宣告之刑，
    定其執行刑（最高法院59年台抗字第367 號判例參照）；而
    上開更定之應執行刑，不應比前定之應執行刑加計其他裁判
    所處刑期後為重，否則即與法律秩序理念及法律目的之內部
    界限有違，難認適法。經查，本件抗告人陳明德因犯如附表
    編號1 至15所示各罪，經臺灣臺北地方法院及臺灣板橋地方
    法院先後判處如附表編號1 至15所示之刑，並均確定在案，
    有各該判決書附卷可憑；另附表編號1 至13，前業經臺灣臺
    北地方法院以100 年度聲字第1704號裁定定其應執行刑有期
    徒刑3 年4 月確定，並有本院被告前案紀錄表在卷可稽，茲
    因附表編號14、編號15與編號1 至13部分，符合裁判確定前
    犯數罪之情形，是檢察官就附表編號14、編號15所各處有期
    徒刑4 月與編號1 至13部分所處之刑，聲請更定其應執行刑
    ，依刑法第50條、第53條規定固無不合，然揆諸前開說明，
    其更定之應執行刑，不應比前定之應執行刑即有期徒刑3 年
    4 月加計附表編號14、編號15所處有期徒刑各4 月即合計4
    年為重。惟原裁定未查，遽定其應執行刑為有期徒刑4 年2
    月，殊有違法律目的之內部界限，難謂適法，抗告意旨指稱
    原裁定計算有誤等語，尚非無據，本院自應撤銷原裁定，並
    自為裁定如主文第2 項所示。
據上論斷，依刑事訴訟法第413 條、刑法第53條、第51條第5 款
，裁定如主文。
中    華    民    國   100    年    10    月    3     日
                  刑事第十三庭  審判長法  官  蔡新毅
                                      法  官  曾淑華
                                      法  官  林秋宜
以上正本證明與原本無異。
不得再抗告。
                                      書記官  胡勤義
中    華    民    國   100    年    10    月    4     日